臺灣臺中地方法院刑事判決
                                    109年度金訴字第117號
公  訴  人  臺灣臺中地方檢察署檢察官
被      告  郭明珠


選任辯護人  賴宏庭律師
            李怡昕律師（嗣於110年6月30日具狀解除委任）
            林瓊嘉律師（嗣於110年4月7日具狀解除委任）
被      告  AKARAPORAVIN ISALA（泰國籍，中文名：李文讚





被      告  許莉莉



上二人共同
指定辯護人  本院公設辯護人蔡育萍
上列被告因違反銀行法等案件，經檢察官提起公訴（108年度選
偵字第59號、109年度偵字第1084號、109年度偵字第7258號），
本院判決如下：
    主    文
郭明珠犯如附表七所示之罪，各處如附表七主文欄所示之刑及沒
收，應執行有期徒刑貳年。
AKARAPORAVIN ISALA犯如附表七所示之罪，各處如附表七主文欄
所示之刑及沒收。
許莉莉犯如附表七所示之罪，各處如附表七主文欄所示之刑及沒
收。
    犯罪事實
一、郭明珠原為泰國籍、許莉莉原為印尼籍，嗣均取得我國國籍
    ，AKARAPORAVIN ISALA（中文名：李文讚，以下稱李文讚）
    為泰國籍，因係許莉莉之配偶而來臺依親，竟為下列犯行：
  ㈠郭明珠與真實姓名年籍均不詳之20名泰國籍成年人，共同基
    於意圖營利供給賭博場所、聚眾賭博及在公眾得出入之場所
    賭博之集合犯意聯絡，自民國106年12月（起訴書原記載106
     年，業經公訴檢察官當庭更正）起至108年12月10日12時10
    分許為警查獲時止，由該20名泰國籍成年人(擔任小組頭)分
    別提供設在郭明珠所經營址設臺中市○○區○○路○段000號「耐
    吉泰國商店」附近之據點，而李文讚、許莉莉自107年2月16
    日（起訴書原記載106年，業經公訴檢察官當庭更正）起至1
    08年12月9日17時40分許為警查獲時止，與郭明珠取得前開
    犯意聯絡，由李文讚（擔任小組頭）、許莉莉提供址設臺中
    市○○區○○路000號「讚莉異國料理」之據點，以上開公眾得
    出入之場所，作為賭博場所聚眾賭博，經營「泰國六合彩」
    簽賭站，聚集不特定多數泰國籍賭客至現場下注簽賭，其賭
    博方式為：「二星」即賭客由0至99中任選2組號碼，「三星
    」即賭客由0至999中任選3組號碼，每注簽賭金額最低新臺
    幣（下同）10元，最高下注金額3,000元，由李文讚等泰國
    籍據點人員於簽單記載下注內容，並於每月1日、16日開獎
    ，核對當期泰國開獎之六合彩中獎號碼，賭客若分別簽中「
    二星」、「三星」，每注分別可得簽賭金額60倍、500倍之
    彩金，若未簽中，簽賭金由郭明珠分別與李文讚、許莉莉等
    上開據點人員以7成、3成之比例分帳，並由李文讚、許莉莉
    等據點人員匯至郭明珠所提供之金融帳戶或由郭明珠前往各
    據點收取，再由郭明珠前往各據點交付賭客簽中之彩金，郭
    明珠上述期間之獲利共100萬元，李文讚、許莉莉上述期間
    之獲利共18萬7,000元，並實際由許莉莉取得。
　㈡郭明珠、李文讚、許莉莉均明知除法律另有規定者外，非銀
    行不得辦理國內外匯兌業務，郭明珠與前揭真實姓名年籍均
    不詳之20名泰國籍成年人，共同基於非法辦理國內外匯兌業
    務之犯意聯絡，自106年12月（起訴書原記載106年，業經公
    訴檢察官當庭更正）起至108年12月10日12時10分許為警查
    獲時止，由該20名泰國籍成年人提供上述同一據點，而李文
    讚、許莉莉自107年3月26日（起訴書原記載106年，業經公
    訴檢察官當庭更正）起至108年12月9日17時40分許為警查獲
    時止，與郭明珠取得前開犯意聯絡，由李文讚、許莉莉提供
    上址「讚莉異國料理」之據點，以上開據點作為經營匯兌業
    務之場所，其方式為：欲辦理匯兌之泰國籍客戶前往上開據
    點，先委由李文讚等泰國籍據點人員代為填寫匯款水單，記
    載匯兌日期、金額、指定受款銀行、帳號、戶名、匯款人姓
    名等，並將欲匯款之泰銖依當日匯率換算成等值之新臺幣現
    金及每筆100元之手續費交付李文讚、許莉莉等據點人員，
    再由李文讚等泰國籍據點人員拍攝匯款水單照片傳送予郭明
    珠，嗣由李文讚、許莉莉等據點人員將受託匯款之泰銖等值
    之新臺幣匯至郭明珠所提供之金融帳戶或由郭明珠前往各據
    點收取，再由郭明珠前往盤谷銀行將受託匯款之泰銖匯入指
    定帳戶或由郭明珠使用其在泰國當地開立之金融帳戶將受託
    匯款之泰銖匯入指定帳戶，郭明珠即從中賺取匯率差額，李
    文讚、許莉莉等據點人員則賺取手續費，以此異地間收付款
    項之方式共同辦理國內外匯兌業務，郭明珠上述期間辦理匯
    兌款項合計700萬元（含附表一所示匯兌款項），所賺取之
    匯差共10萬元，李文讚、許莉莉上述期間辦理匯兌款項合計
    327萬4,363元（詳如附表一所示匯兌款項，共301筆），並
    由李文讚實際取得手續費共3萬0,100元。
　㈢嗣警方據報後，持本院核發之搜索票，分別於如附表二至四
    所示時間、地點執行搜索，扣得如附表二至四所示之物，而
    查獲李文讚、許莉莉，又李文讚於警詢時供出上手郭明珠，
    經警前往拘提郭明珠，並經郭明珠之同意，於如附表五所示
    之時間、地點執行搜索，扣得如附表五所示之物，而查獲郭
    明珠。
二、案經臺中市政府警察局第六分局報告臺灣臺中地方檢察署檢
    察官偵查起訴。
    理    由
壹、證據能力部分按被告以外之人於審判外之言詞或書面陳述，
    除法律有規定者外，不得作為證據；被告以外之人於審判外
    之陳述，雖不符刑事訴訟法第159 條之1 至第159 條之4 之
    規定，而經當事人於審判程序同意作為證據，法院審酌該言
    詞陳述或書面陳述作成時之情況，認為適當，亦得為證據，
    當事人、代理人或辯護人於法院調查證據時，知有第159 條
    第1 項不得為證據之情形，而未於言詞辯論終結前聲明異議
    者，視為有前項之同意，刑事訴訟法第159 條第1 項、第15
    9 條之5 分別定有明文。本案後引具有傳聞性質之言詞或書
    面證據，均為被告以外之人於審判外之陳述而屬傳聞證據，
    被告郭明珠、李文讚、許莉莉及辯護人於本院準備程序時表
    示同意作為證據，檢察官及被告三人、辯護人迄於言詞辯論
    終結前，亦未聲明異議，本院審酌相關言詞或書面陳述作成
    時之情況，核無違法取證或其他瑕疵，認為以之作為證據為
    適當，前開具傳聞性質之相關言詞或書面陳述，自得作為證
    據。
貳、實體部分
一、上開犯罪事實，業據被告郭明珠、李文讚、許莉莉於本院審
    理時坦承不諱，核與證人即共同被告郭明珠、李文讚、許莉
    莉於警詢、偵訊、本院審理時之證述情節相符（見108年度
    選他字第51號卷〈以下稱選他卷〉第63至74、77至87頁；108 
    年度選偵字第59號卷〈以下稱選偵卷〉第7至11、17至22頁；
    本院卷一第538至552頁），並有中央銀行外匯局109年11月1
    1日台央外捌字第1090040999號函檢附外匯支出歸戶彙總表
    、外匯支出明細表、匯往國外受款人交易資料歸戶彙總表、
    指認犯罪嫌疑人紀錄表（指認人：郭明珠）、自願受搜索同
    意書、扣案物照片、扣案簽單、記事本、賠率表、匯款簿（
    水單）影本各1份、本院搜索票3份、內政部警政署刑事警察
    局搜索扣押筆錄、扣押物品目錄表各4份在卷可稽（見109年
    度偵字第1084號卷〈以下稱偵卷一〉第59至67、71至77、81至
    85、103至131頁；；109年度偵字第7258號卷〈以下稱偵卷二
    〉第33至37、63至67頁；本院卷一第147至154、164至488頁
    ；本院卷二第7至536頁；本院卷三第7至308、623至816頁）
    ，並有扣案如附表二至五所示之物可資佐證，足認被告三人
    前開任意性自白與事實相符，本件事證明確，被告三人之犯
    行堪以認定，應依法論科。
二、論罪科刑
  ㈠本件被告郭明珠、李文讚、許莉莉行為後，刑法第266條、第
    268條於108年12月25日修正公布，並於同年月27日生效施行
    ，修正後之規定將罰金刑之數額提高為30倍，此與修正前之
    規定適用刑法施行法第1條之1第2項前段規定：「94年1 月7
    日刑法修正時，刑法分則編未修正之條文定有罰金者，自94
    年1月7日刑法修正施行後，就其所定數額提高為30倍。」之
    結果並無不同，因實際上構成要件及法定刑並未變更，尚無
    新舊法比較之問題，逕行適用修正後之規定，附此敘明。
  ㈡如犯罪事實一㈠所示，被告郭明珠與真實姓名年籍均不詳之20
    名泰國籍成年人間，另被告郭明珠與被告李文讚、許莉莉間
    ，以上開公眾得出入之場所為據點，供不特定之賭客下注簽
    賭，以此聚集眾人之金錢，以當期泰國所開出六合彩中獎號
    碼之偶然機率，決定金錢之勝負，與賭客進行對賭，要屬賭
    博、提供賭博場所及聚眾賭博之行為。是核被告三人所為，
    均係犯刑法第266條第1項前段之普通賭博罪、第268條前段
    之意圖營利供給賭博場所罪及第268條後段之意圖營利聚眾
    賭博罪。
  ㈢按銀行法第29條第1 項所稱「匯兌業務」，係指行為人不經
    由現金之輸送，而藉與在他地之分支機構或特定人間之資金
    清算，經常為其客戶辦理異地間款項之收付，以清理客戶與
    第三人間債權債務關係或完成資金轉移之行為。而「國內外
    匯兌」則係謂銀行利用與國內異地或國際間同業相互劃撥款
    項之方式，如電匯、信匯、票匯等，以便利顧客國內異地或
    國際間交付款項之行為，代替現金輸送，了結國際間財政上
    、金融上及商務上所發生之債權債務，收取匯費，並可得無
    息資金運用之一種銀行業務而言。是凡從事異地間寄款、領
    款之行為，無論是否賺有匯差，亦不論於國內或國外為此行
    為，均符合銀行法該條項「匯兌業務」之規定（最高法院95
    年度台上字第5910號判決意旨參照）。次按如行為人接受客
    戶匯入之款項，已在他地完成資金之轉移或債權債務之清理
    者，即與非法辦理匯兌業務行為之構成要件相當，不以詳列
    各筆匯入款於何時、何地由何人以何方式兌領為必要（最高
    法院99年度台上字第7380號判決意旨參照）。如犯罪事實一
    ㈡所示，被告郭明珠與真實姓名年籍均不詳之20名泰國籍成
    年人間，另被告郭明珠與被告李文讚、許莉莉間，先由被告
    李文讚、許莉莉等據點人員代客戶填寫匯款水單，並向客戶
    收取受託匯款之泰銖等值之新臺幣現金、手續費，再拍攝匯
    款水單照片傳送予被告郭明珠，嗣將受託匯款之泰銖等值之
    新臺幣匯至被告郭明珠所提供之金融帳戶或由被告郭明珠前
    往各據點收取，再由被告郭明珠前往盤谷銀行將受託匯款之
    泰銖匯入指定帳戶或由被告郭明珠使用其在泰國當地開立之
    金融帳戶將受託匯款之泰銖匯入指定帳戶，以此方式經常性
    從事我國與泰國間之異地款項收付，自屬辦理國內外匯兌業
    務之行為。是核被告三人所為，均係違反銀行法第29條第1
    項所定非銀行不得辦理國內外匯兌業務之規定，應依銀行法
    第125條第1項前段之非法辦理國內外匯兌業務罪論處。
  ㈣又按立法者針對特定刑罰規範之構成要件，已預設該犯罪行
    為本質係持續實行之複數行為，具備反覆、延續之行為特徵
    ，而將之總括或擬制為一個構成要件之集合犯行為，因其刑
    法評價上為構成要件之行為單數，認應僅成立一罪。則行為
    人基於概括之犯意，在密切接近之一定時、地持續實行之複
    次舉動，倘依社會通念，於客觀上認為符合一個反覆、延續
    性之行為觀念者，於刑法評價上，即應僅成立一罪，學理上
    所稱「集合犯」之職業性、營業性或收集性等具有重複特質
    之犯罪均屬之，例如經營、從事業務、收集、販賣、製造、
    散布等行為概念者是（最高法院95年度台上字第1079號判決
    意旨參照）。被告三人所為如犯罪事實一㈠所示意圖營利供
    給賭博場所、意圖營利聚眾賭博及普通賭博等犯行，及如犯
    罪事實一㈡所示非法辦理國內外匯兌業務之犯行，本質上均
    具有反覆、延續之特質，依社會通念，均屬前開學理上所稱
    具有重複特質之「集合犯」，應認各僅成立一罪。又被告三
    人如犯罪事實一㈠所犯意圖營利供給賭博場所罪、意圖營利
    聚眾賭博罪及普通賭博罪間，係一行為觸犯數罪名，為想像
    競合犯，應依刑法第55條之規定，從重之意圖營利聚眾賭博
    罪處斷。被告三人所為如犯罪事實一㈠、㈡所示犯行，犯意個
    別，行為互殊，應予分論併罰。被告郭明珠與真實姓名年籍
    均不詳之20名泰國籍成年人間，另被告郭明珠與被告李文讚
    、許莉莉間，就如犯罪事實一㈠、㈡所示犯行，具有犯意聯絡
    及行為分擔，為共同正犯。
  ㈤刑之減輕部分
　⑴按犯第125條、第125條之2或第125條之3之罪，在偵查中自白
    ，如自動繳交全部犯罪所得者，減輕其刑；並因而查獲其他
    正犯或共犯者，減輕其刑至2分之1，銀行法第125條之4 第2
    項定有明文。而銀行法第125條之4第2項規定所謂「如有犯
    罪所得並自動繳交全部所得財物者」，並不以在偵查中繳交
    者為限，茍已在偵查中自白犯罪，並於審判中自動繳交全部
    所得財物者，即有上開減輕其刑規定之適用；倘查獲其他正
    犯或共犯者，並得受該項後段減刑之寬典（最高法院105 年
    度台上字第648號判決意旨參照)。次按非法辦理國內外匯兌
    業務之犯罪模式，通常是由行為人以提供較銀行牌價優惠之
    匯率對外招攬客戶，利用匯款、收款兩端之銀行帳戶，直接
    進行不同貨幣之匯率結算，行為人則從中賺取匯率差額、管
    理費、手續費或其他名目之報酬。於此情形下，匯款人僅藉
    由匯兌業者於異地進行付款，匯兌業者經手之款項，僅有短
    暫支配之事實，不論多寡，均經由一收一付而結清，匯款人
    並無將該匯款交付匯兌業者從事資本利得或財務操作以投資
    獲利之意，除非匯兌業者陷於支付不能而無法履約，其通常
    並未取得該匯付款項之事實上處分權，遑論經由一收一付結
    清後，該匯付款項之實際支配者係約定匯付之第三人，更見
    匯兌業者並未取得該匯付款項之事實上處分地位。從而，匯
    兌業者所收取之匯付款項，應非銀行法第136條之1所稱應沒
    收之「犯罪所得」，此處所稱「犯罪所得」係指匯兌業者實
    際收取之匯率差額、管理費、手續費或其他名目之報酬等不
    法利得（最高法院108年台上字第2465號判決意旨參照）。
    另按銀行法第125條之4第2項前段規定，犯同法第125條之罪
    ，在偵查中自白，如自動繳交全部犯罪所得者，減輕其刑。
    其立法意旨，係為鼓勵犯罪行為人勇於自白並自動繳出其因
    參與相關犯罪之所得而設。惟若無犯罪所得，自無所謂自動
    繳交全部犯罪所得之問題，解釋上此時祇要在偵查中自白，
    即應認有上開減刑規定之適用（最高法院109 年台上字第14
    91號判決意旨參照）。經查：
　①被告郭明珠於偵查中自白非法辦理國內外匯兌業務犯行，此
    觀其偵訊筆錄即明（見選偵卷第7至11頁），又被告郭明珠
    該犯行之犯罪所得即所賺取之匯差共10萬元，此據被告郭明
    珠於本院準備程序及審理時供述在卷（見本院卷一第505、5
    68頁），被告郭明珠已自動繳交上開全部犯罪所得（詳如附
    表六編號1所示），此有本院贓證物款收據1份附卷足憑（見
    本院卷一第596頁），爰依銀行法第125條之4第2項前段之規
    定，減輕其刑。
　②被告李文讚、許莉莉於偵查中均自白非法辦理國內外匯兌業
    務犯行，此觀諸其二人偵訊筆錄即明（見選他卷第63至67、
    71至74頁），又被告李文讚、許莉莉就該犯行之犯罪所得即
    所收取之手續費共3萬0,100元（計算式：每筆手續費100元×
    301筆＝3萬0,100元），並由被告李文讚實際取得等情，此據
    被告李文讚、許莉莉於本院審理時供述在卷（見本院卷四第
    57、59頁），被告李文讚已自動繳交上開全部犯罪所得（詳
    如附表六編號2所示），此有本院贓證物款收據2份存卷可參
    （見本院卷一第598頁；本院卷四第10頁），至被告許莉莉
    因未實際取得犯罪所得，自無所謂自動繳交全部犯罪所得之
    問題，爰均依銀行法第125條之4第2項前段之規定，減輕其
    刑。
　③又被告李文讚於109年12月9日警詢時供出本件非法辦理國內
    外匯兌業務犯行之上手即被告郭明珠，檢警因而查獲共犯被
    告郭明珠，此有臺灣臺中地方檢察署110年6月23日中檢謀賢
    109偵1084字第1109061616號函1份存卷可參（見本院卷一第
    631頁），爰依銀行法第125條之4第2項後段之規定，減輕其
    刑至2分之1，並遞減輕之。
  ⑵按刑法第59條規定犯罪之情狀可憫恕者，得酌量減輕其刑，
    其所謂「犯罪之情狀」，與同法第57條規定科刑時應審酌之
    一切情狀，並非有截然不同之領域，於裁判上酌減其刑時，
    應就犯罪一切情狀，予以全盤考量，審酌其犯罪有無可憫恕
    之事由，即有無特殊之原因與環境，在客觀上足以引起一般
    同情，以及宣告法定低度刑，是否猶嫌過重等等，以為判斷
    （最高法院95年台上字第6157號判決意旨參照）。銀行法第
    125條第1項前段之法定刑為「3年以上10年以下有期徒刑，
    得併科新臺幣1,000萬元以上2億元以下之罰金」，然同為非
    法辦理國內外匯兌業務之人，其原因動機不一，犯罪情節未
    必盡同，所造成金融秩序之危害程度自屬有異，法律科處此
    類犯罪，所設法定最低本刑卻同為3年以上有期徒刑，不可
    謂不重；於此情形，若依其情狀處以相當之有期徒刑，即足
    以懲儆，並可達防衛社會之目的者，自非不可依客觀之犯行
    與主觀之惡性二者加以考量其情狀，是否有可憫恕之處，適
    用刑法第59條之規定酌量減輕其刑，期使個案裁判之量刑，
    能斟酌至當，符合比例原則。經查：
　①被告許莉莉所為本件非法辦理國內外匯兌業務犯行，乃在單
    一據點所為，係由被告李文讚代泰國籍客戶紀錄匯款水單，
    再將之拍照傳送予被告郭明珠，並由被告李文讚取得手續費
    ，被告許莉莉僅從旁輔助收取匯兌款項，亦無犯罪所得，參
    酌其惡性及參與程度較輕，縱依銀行法第125條之4第2項前
    段之規定減輕其刑後，科處減刑後之最低刑度有期徒刑1年6
    月，依社會一般觀念仍顯屬情輕法重，在客觀上已足引起一
    般同情，衡情堪可憫恕，爰依刑法第59條之規定，酌量減輕
    其刑，並遞減輕之。
　②被告李文讚之辯護人雖請求依刑法第59條之規定酌量減輕其
    刑，然本院考量被告李文讚所為本件非法辦理國內外匯兌業
    務犯行，係主要負責與泰國籍客戶接洽辦理匯兌事宜，再聯
    繫通知被告郭明珠為異地付款，並從中取得手續費，參酌其
    惡性及參與程度非低，依銀行法第125條之4第2項前段、後
    段之規定分別減輕其刑後，科處減刑後之最低刑度有期徒刑
    9月，難認有何情輕法重，在客觀上足以引起一般同情，而
    顯可憫恕之情形，故不依刑法第59條之規定，酌量減輕其刑
    。
  ③被告郭明珠之辯護人雖請求依刑法第59條之規定酌量減輕其
    刑，並提出委託辦理匯兌之泰國籍客戶單方簽立之和解書23
    份（見本院卷一第97至141頁），然本院考量被告郭明珠所
    為本件非法辦理國內外匯兌業務犯行，乃進行異地款項收付
    之主要行為人，並從中賺取匯差利潤，且其辦理匯兌業務之
    來源，除透過被告李文讚、許莉莉之據點外，尚有其他20名
    泰國籍成年人之據點，所辦理之匯兌金額高達700萬元，對
    金融秩序之危害範圍甚廣，犯罪情節難認輕微，依銀行法第
    125條之4第2項前段之規定減輕其刑後，科處減刑後之最低
    刑度有期徒刑1年6月，難認有何情輕法重，在客觀上足以引
    起一般同情，而顯可憫恕之情形，故不依刑法第59條之規定
    ，酌量減輕其刑。
  ㈥爰審酌被告三人不思以合法方式獲取所需，竟共同經營泰國
    六合彩賭博，助長社會僥倖心理，且無視政府對於匯兌管制
    之禁令，非法辦理新臺幣與泰銖之匯兌業務，危害金融秩序
    ，並從中獲取不法利益，所為應予非難，惟念及被告三人犯
    後均坦承犯行，態度尚佳，並考量被告郭明珠經營賭博及非
    法匯兌業務，除透過被告李文讚、許莉莉之據點外，尚有其
    他20名泰國籍成年人提供之據點，期間長達2年之久，就賭
    博部分獲利高達100萬元，非法匯兌之金額亦達700萬元，而
    被告李文讚、許莉莉經營賭博及非法匯兌業務之期間為21至
    22月，就經營賭博部分獲利為18萬餘元，所經手之匯兌金額
    為327萬餘元，復斟酌被告三人之犯罪動機、目的、手段、
    情節、所生危害，暨被告郭明珠學歷專科畢業、經濟狀況普
    通，被告李文讚學歷國中畢業、經濟狀況普通，被告許莉莉
    學歷高中畢業，經濟狀況普通，此據渠三人分別於本院審理
    時自述在卷（見本院卷一第573至574頁）等一切情狀，分別
    量處如附表七主文欄所示之刑，並就被告李文讚、許莉莉所
    犯經營賭博犯行，各諭知易科罰金之折算標準，另就被告郭
    明珠所犯經營賭博及非法辦理國內外匯兌業務犯行，定其應
    執行之刑。
  ㈦至被告三人之辯護人雖均請求給予緩刑之宣告，惟本院考量
    被告三人經營賭博及非法匯兌業務之期間均非短暫，經營規
    模亦非甚微，依上述犯罪情節，認分別處以被告三人上開刑
    度，使渠等受有一定之法律制裁，以資警惕，較為適當，而
    不宜予以緩刑之宣告，附此敘明。
  ㈧沒收部分
  ⑴犯罪所得部分
  ①被告郭明珠就經營賭博犯行之犯罪所得共100萬元，其遭扣案
    之現金50萬元，其中10萬元即為經營賭博犯行之部分犯罪所
    得，此據被告郭明珠於本院準備程序及審理時供陳在卷（見
    本院卷一第84、561至563頁），是扣案如附表五編號4所示
    之犯罪所得現金10萬元，應依刑法第38條之1第1項前段之規
    定，宣告沒收，另未扣案之犯罪所得90萬元，應依刑法第38
    條之1第1項前段、第3項之規定，宣告沒收，於全部或一部
    不能沒收或不宜執行沒收時，追徵其價額。
  ②被告李文讚、許莉莉就經營賭博犯行之犯罪所得共18萬7,000
    元（計算式：每月獲利8,500元×22月＝18萬7,000元），並由
    被告許莉莉實際取得，此據被告李文讚、許莉莉於本院審理
    時供陳在卷（見本院卷四第57、59頁），未扣案之犯罪所得
    18萬7,000元，應依刑法第38條之1第1項前段、第3 項之規
    定，於被告許莉莉之犯行項下宣告沒收，於全部或一部不能
    沒收或不宜執行沒收時，追徵其價額。至被告李文讚因未實
    際取得此部分之犯罪所得，自無庸宣告犯罪所得之沒收或追
    徵。
  ③被告郭明珠就非法辦理國內外匯兌業務犯行之犯罪所得共10
    萬元，另被告李文讚、許莉莉就非法辦理國內外匯兌業務犯
    行之犯罪所得共3萬0,100元，並由被告李文讚實際取得，被
    告郭明珠、李文讚已分別自動繳交上開全部犯罪所得（詳如
    附表六編號1、2所示），業如前述，且迄無被害人或得請求
    損害賠償之人主張受有損害，尚無應發還被害人或得請求損
    害賠償之人之情形，是扣案如附表六編號1、2所示之犯罪所
    得，應依銀行法第136條之1之規定，分別於被告郭明珠、李
    文讚之犯行項下宣告沒收。至被告許莉莉因未實際取得此部
    分犯罪所得，自無庸宣告犯罪所得之沒收或追徵。
  ⑵犯罪所用之物部分
  ①扣案如附表二編號1至3、附表三編號1至6、附表四編號1所示
    之物，均為被告李文讚所有，係供本件經營賭博犯行所用之
    物，此據被告李文讚於本院準備程序及審理時供陳在卷（見
    本院卷一第84至85頁；本院卷四第49至51頁），應依刑法第
    38條第2項前段之規定，於該犯行項下宣告沒收。
  ②扣案如附表三編號4至7、附表四編號2所示之物，均為被告李
    文讚所有，係供本件非法辦理國內外匯兌業務犯行所用之物
    ，此據被告李文讚於本院準備程序及審理時供陳在卷（見本
    院卷一第84至85頁；本院卷四第49至51頁），應依刑法第38
    條第2項前段之規定，於該犯行項下宣告沒收。
  ③扣案如附表五編號1至3所示之物，均為被告郭明珠所有，係
    供本件經營賭博犯行所用之物，此據被告郭明珠於本院準備
    程序時供陳在卷（見本院卷一第84頁），應依刑法第38條第
    2項前段之規定，於該犯行項下宣告沒收。
  ④扣案如附表五編號3所示之物，為被告郭明珠所有，係供本件
    非法辦理國內外匯兌業務犯行所用之物，此據被告郭明珠於
    本院準備程序時供陳在卷（見本院卷一第84頁），應依刑法
    第38條第2項前段之規定，於該犯行項下宣告沒收。
  ⑤至扣案如附表二編號4至5、附表三編號8至11所示之物，被告
    李文讚、許莉莉於本院審理時供稱與本案無關等語（見本院
    卷四第49至51頁），亦無證據證明與本件犯罪有關，均不予
    宣告沒收。又被告郭明珠於本院審理時供稱其遭扣案現金50
    萬元之其中40萬元，為其自己所有之周轉金等語（見本院卷
    一第561至563頁），亦無證據證明為本件犯罪所用或所得之
    物，是扣案如附表五編號5所示之現金40萬元，不予宣告沒
    收。另扣案如附表五編號6至8所示之存摺，均非被告名下之
    帳戶存摺，被告郭明珠於本院審理時供稱均係向他人借用，
    作為收取賭金之用等語（見本院卷一第563至564頁），因非
    屬被告所有，亦無證據顯示該第三人係無正當理由提供或取
    得，故不予宣告沒收。再扣案如附表五編號9至11所示之物
    ，被告郭明珠於本院準備程序時供稱未作為本件犯罪使用等
    語（見本院卷一第84頁），亦無證據證明與本件犯罪有關，
    故不予宣告沒收。
據上論斷，應依刑事訴訟法第299條第1項前段，銀行法第125條
第1項前段、第125條之4第2項、第136條之1，刑法第11條、第26
6條第1項前段、第268條、第28條、第55條、第59條、第41條第1
項前段、第51條第5款、第38條第2項前段、第38條之1第1項、第
3項，刑法施行法第1條之1第1項，判決如主文。
本案經檢察官林俊言提起公訴，檢察官林煒容到庭執行職務。
中    華    民    國    110   年    12    月     16   日
                刑事第十一庭  審判長法  官  林依蓉
　　　　　　                        法  官  許曉怡
                                    法  官  蔡汎沂
以上正本證明與原本無異。
如不服本判決應於收受送達後20日內向本院提出上訴書狀，並應
敘述具體理由；其未敘述上訴理由者，應於上訴期間屆滿後20日
內向本院補提理由書（均須按他造當事人之人數附繕本）「切勿
逕送上級法院」。
告訴人或被害人如對於本判決不服者，應具備理由請求檢察官上
訴，其上訴期間之計算係以檢察官收受判決正本之日期為準。
                                書記官  林  俐
中    華    民    國    110   年    12    月    16    日
附錄本案論罪科刑法條全文：
銀行法第125條
違反第29條第1項規定者，處3年以上10年以下有期徒刑，得併科
新臺幣1千萬元以上2億元以下罰金。其因犯罪獲取之財物或財產
上利益達新臺幣1億元以上者，處7年以上有期徒刑，得併科新臺
幣2千5百萬元以上5億元以下罰金。
經營金融機構間資金移轉帳務清算之金融資訊服務事業，未經主
管機關許可，而擅自營業者，依前項規定處罰。
法人犯前2項之罪者，處罰其行為負責人。
刑法第266條
在公共場所或公眾得出入之場所賭博財物者，處3萬元以下罰金
。但以供人暫時娛樂之物為賭者，不在此限。
當場賭博之器具與在賭檯或兌換籌碼處之財物，不問屬於犯人與
否，沒收之。
刑法第268條
意圖營利，供給賭博場所或聚眾賭博者，處3年以下有期徒刑，
得併科9萬元以下罰金。

附表一：
編號 時間 水單號碼  單位：新臺幣(元) 單位：泰銖(銖) 水單出處 1 107年3月26日 24112 5,000 5,246 本院卷三第267頁 2 107年4月7日 24125 10,000 10,460 本院卷三第267頁 3 107年4月23日 24560 10,000 10,395 本院卷三第269頁 4 107年6月11日 23573 3,000 3,134 本院卷三第265頁 5 107年8月19日 11251 15,000 15,789 本院卷三第243頁 6 107年9月10日 12119 50,000 51,813 本院卷三第245頁 7 107年10月2日 11280 2,000 2,066 本院卷三第243頁 8 107年10月2日 11281 2,000 2,066 本院卷三第245頁 9 107年10月7日 12161 50,000 51,654 本院卷三第247頁 10 107年12月10日 17829 12,000 12,500 本院卷三第249頁 11 107年12月11日 17840 10,000 10,416 本院卷三第251頁 12 107年12月18日 17845 1,705 1,770 本院卷三第251頁 13 107年12月23日 18301 20,320 21,100 本院卷三第255頁 14 107年12月23日 18303 2,000 2,076 本院卷三第255頁 15 108年1月6日 18310 2,600 2,647 本院卷三第259頁 16 108年1月20日 17913 2,000 2,020 本院卷三第253頁 17 108年1月27日 17848 200,000 202,020 本院卷三第253頁 18 108年2月6日 17577 6,500 6,500 本院卷三第247頁 19 108年2月6日 17578 2,300 2,300 本院卷三第249頁 20 108年2月23日 18368 5,000 4,950 本院卷三第259頁 21 108年2月23日 18369 2,000 1,980 本院卷三第261頁 22 108年2月23日 18418 5,000 4,950 本院卷三第261頁 23 108年2月24日 18419 5,100 5,049 本院卷三第263頁 24 108年3月28日 18443 2,000 2,000（水單誤載為2,0000） 本院卷三第263頁 25 108年3月28日 18444 10,000 10,000 本院卷三第265頁 26 108年8月31日 26650 6,000 5,769 本院卷三第269頁 27 108年9月1日 27267 3,120 3,000 本院卷三第274頁 28 108年9月1日 27268 4,200 4,038 本院卷三第275頁 29 108年9月1日 27269 4,200 4,038 本院卷三第276頁 30 108年9月4日 27270 3,380 3,250 本院卷三第277頁 31 108年9月6日 27243 10,450 10,000 本院卷三第271頁 32 108年9月7日 27247 10,450 10,000 本院卷三第271頁 33 108年9月10日 27271 10,450 10,000 本院卷三第278頁 34 108年9月10日 27272 12,540 12,000 本院卷三第279頁 35 108年9月10日 27273 1,045 1,000 本院卷三第280頁 36 108年9月10日 27274 2,190 2,000 本院卷三第281頁 37 108年9月10日 27275 6,270 6,000 本院卷三第282頁 38 108年9月10日 27276 2,090 2,000 本院卷三第283頁 39 108年9月10日 27277 17,000 16,267 本院卷三第284頁 40 108年9月10日 27278 20,900 20,000 本院卷三第285頁 41 108年9月10日 27280 10,450 10,000 本院卷三第286頁 42 108年9月10日 27281 3,658 3,500 本院卷三第287頁 43 108年9月10日 27282 12,540 12,000 本院卷三第288頁 44 108年9月10日 27283 9,405 9,000 本院卷三第289頁 45 108年9月10日 27284 5,225 5,000 本院卷三第291頁 46 108年9月10日 27285 5,225 5,000 本院卷三第292頁 47 108年9月10日 27286 5,225 5,000 本院卷三第293頁 48 108年9月11日 27287 10,000 9,569 本院卷三第294頁 49 108年9月11日 27288 10,450 10,000 本院卷三第295頁 50 108年9月11日 27289 10,450 10,000 本院卷三第296頁 51 108年9月11日 27290 31,400 30,047 本院卷三第297頁 52 108年9月11日 無 5,225 5,000 本院卷一第412頁 53 108年9月11日 無 1,045 1,000 本院卷一第414頁 54 108年9月11日 無 3,700 3,540 本院卷一第416頁 55 108年9月11日 無 5,000 4,784 本院卷一第418頁 56 108年9月11日 無 12,900 12,344 本院卷一第420頁 57 108年9月11日 無 2,900 2,775 本院卷一第422頁 58 108年9月11日 無 19,900 19,043 本院卷一第424頁 59 108年9月11日 無 1,900 1,818 本院卷一第426頁 60 108年9月12日 27291 3,135 3,000 本院卷三第298頁 61 108年9月12日 27292 9,405 9,000 本院卷三第299頁 62 108年9月13日 27293 4,500 4,306 本院卷三第300頁 63 108年9月13日 27294 3,200 3,062 本院卷三第301頁 64 108年9月14日 27295 31,350 30,000 本院卷三第302頁 65 108年9月14日 27296 3,658 3,500 本院卷三第303頁 66 108年9月15日 27297 31,350 30,000 本院卷三第304頁 67 108年9月16日 27298 7,540 7,215 本院卷三第305頁 68 108年9月17日 27299 3,135 3,000 本院卷三第306頁 69 108年9月17日 27300 4,180 4,000 本院卷三第307頁 70 108年9月18日 無 5,225 5,000 本院卷一第432頁 本院卷三第61頁 71 108年9月18日 無 2,090 2,000 本院卷一第428頁 72 108年9月18日 無 5,225 5,000 本院卷一第430頁 73 108年9月18日 無 7,315 7,000 本院卷一第434頁 74 108年9月19日 2551 10,450 10,000 本院卷三第10頁 75 108年9月19日 2552 8,050 7,703 本院卷三第11頁 76 108年9月19日 2553 1,045 1,000 本院卷三第12頁 77 108年9月20日 2554 10,400 10,000 本院卷三第13頁 78 108年9月20日 2555 99,420 95,500 本院卷三第14頁 79 108年9月23日 2556 3,120 3,000 本院卷三第15、61頁 80 108年9月25日 2557 728 700 本院卷三第16頁 81 108年9月26日 2558 3,640 3,500 本院卷三第17頁 82 108年9月26日 2559 2,500 2,403 本院卷三第18頁 83 108年9月27日 2560 2,080 2,000 本院卷三第19頁 84 108年9月29日 2561 3,120 3,000 本院卷三第20頁 85 108年9月29日 2562 2,080 2,000 本院卷三第21頁 86 108年9月30日 2563 1,040 1,000 本院卷三第22頁 87 108年9月30日 2564 1,040 1,000 本院卷三第23頁 88 108年9月30日 2565 1,560 1,500 本院卷三第24頁 89 108年9月30日 2566 20,800 20,000 本院卷三第25頁 90 108年10月2日 2567 3,000 2,884 本院卷三第26頁 91 108年10月2日 2568 3,120 3,000 本院卷三第27頁 92 108年10月2日 2569 9,360 9,000 本院卷一第398頁 本院卷三第28頁 93 108年10月2日 2570 31,200 30,000 本院卷三第29頁 94 108年10月2日 2571 1,560 1,500 本院卷三第30頁 95 108年10月2日 2572 7,500 7,211 本院卷三第31頁 96 108年10月3日 2573 13,520 13,000 本院卷三第32頁 97 108年10月4日 2601 14,560 14,000 本院卷三第63頁 98 108年10月4日 2602 1,040 1,000 本院卷三第63頁 99 108年10月4日 2603 10,920 10,500 本院卷三第65頁 100 108年10月6日 2574 3,120 3,000 本院卷三第33頁 101 108年10月7日 2575 3,120 3,000 本院卷三第34頁 102 108年10月9日 2576 12,504 12,000 本院卷三第35頁 103 108年10月9日 2577 5,210 5,000 本院卷三第36頁 104 108年10月9日 2578 10,420 10,000 本院卷三第37頁 105 108年10月9日 2579 28,708 27,550 本院卷三第38頁 106 108年10月9日 2580 62,520 60,000 本院卷三第39頁 107 108年10月9日 2581 3,126 3,000 本院卷三第40頁 108 108年10月9日 2582 15,630 15,000 本院卷三第41頁 109 108年10月9日 2583 104,200 100,000 本院卷三第42頁 110 108年10月9日 2584 10,420 10,000 本院卷三第43頁 111 108年10月9日 2585 20,840 20,000 本院卷三第44頁 112 108年10月9日 2586 21,000 20,153 本院卷三第45頁 113 108年10月9日 2587 31,260 30,000 本院卷三第46頁 114 108年10月10日 2588 12,504 12,000 本院卷三第47頁 115 108年10月10日 2589 10,420 10,000 本院卷三第48頁 116 108年10月10日 2590 52,100 50,000 本院卷三第49頁 117 108年10月10日 2591 3,000 2,879 本院卷三第50頁 118 108年10月10日 2592 7,295 7,000 本院卷三第51頁 119 108年10月10日 2593 1,563 1,500 本院卷三第52頁 120 108年10月10日 2594 10,420 10,000 本院卷三第53頁 121 108年10月10日 2595 104,200 100,000 本院卷三第54頁 122 108年10月10日 3951 17,714 17,000 本院卷三第176頁 123 108年10月10日 3952 20,840 20,000 本院卷三第177頁 124 108年10月10日 3953 2,084 2,000 本院卷三第178頁 125 108年10月10日 3954 11,462 11,000 本院卷三第179頁 126 108年10月10日 3955 1,042 1,000 本院卷三第180頁 127 108年10月10日 3956 15,630 15,000 本院卷三第181頁 128 108年10月11日 2596 5,210 5,000 本院卷三第55頁 129 108年10月11日（水單誤載為11月10日） 2597 1,042 1,000 本院卷三第56頁 130 108年10月12日 2598 10,420 10,000 本院卷三第57頁 131 108年10月12日 2599 10,420 10,000 本院卷三第58頁 132 108年10月12日 2600 7,294 7,000 本院卷三第59頁 133 108年10月12日 3957 13,546 13,000 本院卷三第182頁 134 108年10月12日 3958 41,680 40,000 本院卷三第183頁 135 108年10月13日 3959 13,338 12,800 本院卷三第184頁 136 108年10月14日（水單誤載為14月10日） 3451 1,900 1,823 本院卷三第122頁 137 108年10月14日 3960 2,084 2,000 本院卷三第185、187頁 138 108年10月14日 3961 12,504 12,000 本院卷三第188頁 139 108年10月14日 3962 10,000 9,596 本院卷三第189頁 140 108年10月14日 3963 2,200 2,111 本院卷三第190頁 141 108年10月14日 3964 6,000 5,758 本院卷三第191頁 142 108年10月14日 3965 5,210 5,000 本院卷三第192頁 143 108年10月14日 3966 19,900 19,097 本院卷三第193頁 144 108年10月14日 3967 3,900 3,742 本院卷三第194頁 145 108年10月14日 3968 2,084 2,000 本院卷三第195頁 146 108年10月14日 3969 3,126 3,000 本院卷三第196頁 147 108年10月14日 3970 3,700 3,550 本院卷三第197頁 148 108年10月14日 3971 9,000 8,637 本院卷三第198頁 149 108年10月14日 3972 13,546 13,000 本院卷三第199頁 150 108年10月16日 3452 4,168 4,000 本院卷三第123頁 151 108年10月16日 3453 15,630 15,000 本院卷三第124頁 152 108年10月16日 3974 1,042 1,000 本院卷三第200頁 153 108年10月16日 3975 3,126 3,000 本院卷三第201頁 154 108年10月16日 3977 5,210 5,000 本院卷三第202頁 155 108年10月16日 3978 1,042 1,000 本院卷三第203頁 156 108年10月17日 3979 6,670 6,401 本院卷三第204頁 157 108年10月17日 3980 2,084 2,000 本院卷三第205頁 158 108年10月17日 3981 5,210 5,000 本院卷三第206頁 159 108年10月17日 3982 7,294 7,000 本院卷三第207頁 160 108年10月17日 3983 1,042 1,000 本院卷三第208頁 161 108年10月17日 3984 78,150 75,000 本院卷三第209頁 162 108年10月18日 3985 5,210 5,000 本院卷三第210頁 163 108年10月19日 3986 10,420 10,000 本院卷三第211頁 164 108年10月19日 3987 11,462 11,000 本院卷三第212頁 165 108年10月20日 3988 5,210 5,000 本院卷三第213頁 166 108年10月20日 3989 2,084 2,000 本院卷三第214頁 167 108年10月20日 3990 3,900 3,742 本院卷三第215頁 168 108年10月21日 2604 12,444 12,000 本院卷三第65頁 169 108年10月21日 2605 16,592 16,000 本院卷三第67頁 170 108年10月21日 3991 1,042 1,000 本院卷三第216頁 171 108年10月22日 2606 4,148 4,000 本院卷三第67頁 172 108年10月22日 2607 14,900 14,368 本院卷三第69頁 173 108年10月24日 2608 2,074 2,000 本院卷三第69頁 174 108年10月24日 2609 1,037 1,000 本院卷三第71頁 175 108年10月24日 2610 2,074 2,000 本院卷三第71頁 176 108年10月25日 2611 1,037 1,000 本院卷三第73頁 177 108年10月26日 2612 5,185 5,000 本院卷三第73頁 178 108年10月26日 2613 2,074 2,000 本院卷三第75頁 179 108年10月26日 2614 7,000 6,750 本院卷三第75頁 180 108年10月26日 2615 6,000 5,785 本院卷三第77頁 181 108年10月26日 2616 1,037 1,000 本院卷三第77頁 182 108年10月27日 2617 1,500 1,446 本院卷三第79頁 183 108年10月27日 2618 1,037 1,000 本院卷一第400頁 本院卷三第79頁 184 108年10月27日 2619 5,185 5,000 本院卷一第402頁 本院卷三第81頁 185 108年10月27日 2620 2,598 2,505 本院卷一第406頁 本院卷三第81頁 186 108年10月28日 2621 1,037 1,000 本院卷三第83頁 187 108年10月29日 2622 3,000 2,892 本院卷三第83頁 188 108年10月29日 2623 5,185 5,000 本院卷三第85頁 189 108年10月29日 2624 5,185 5,000 本院卷三第85、87頁 190 108年10月30日 3992 882 850 本院卷三第217頁 191 108年10月30日 3993 5,030 4,850 本院卷三第218頁 192 108年10月31日 2625 10,370 10,000 本院卷三第89頁 193 108年11月1日 2626 1,000 964 本院卷三第89頁 194 108年11月2日 2627 2,074 2,000 本院卷三第91頁 195 108年10月2日 2628 10,370 10,000 本院卷三第91頁 196 108年11月4日 2629 10,370 10,000 本院卷三第93頁 197 108年11月5日 3454 11,925 11,500 本院卷三第125頁 198 108年11月5日 3455 7,900 7,618 本院卷三第127頁 199 108年11月6日 3456 11,925 11,500 本院卷三第128頁 200 108年11月6日 3457 4,148 4,000 本院卷三第129頁 201 108年11月6日 3458 5,185 5,000 本院卷三第130頁 202 108年11月6日 2630 10,370 10,000 本院卷三第95頁 203 108年11月7日 2631 3,111 3,000 本院卷三第93頁 204 108年11月7日 3459 3,111 3,000 本院卷三第131頁 205 108年11月7日 3460 2,074 2,000 本院卷三第132頁 206 108年11月8日 3461 19,665 19,000 本院卷三第133頁 207 108年11月8日 3462 34,155 33,000 本院卷三第134頁 208 108年11月8日 3463 5,175 5,000 本院卷三第135頁 209 108年11月8日 3464 5,175 5,000 本院卷三第136頁 210 108年11月8日 3465 12,420 12,000 本院卷三第137頁 211 108年11月9日 3466 14,900 14,396 本院卷三第138頁 212 108年11月9日 3467 11,900 11,497 本院卷三第139頁 213 108年11月10日 2632 10,350 10,000 本院卷三第97頁 214 108年11月10日 2634 6,210 6,000 本院卷三第97頁 215 108年11月10日 3468 3,105 3,000 本院卷三第140頁 216 108年11月10日 3469 11,385 11,000 本院卷三第141頁 217 108年11月11日 3470 7,245 7,000 本院卷三第142頁 218 108年11月11日 3471 6,210 6,000 本院卷三第143頁 219 108年11月11日 3472 1,035 1,000 本院卷三第144頁 220 108年11月11日 3473 12,420 12,000 本院卷三第145頁 221 108年11月11日 3474 9,315 9,000 本院卷三第146頁 222 108年11月11日 3475 10,350 10,000 本院卷三第147頁 223 108年11月11日 3476 5,000 4,830 本院卷三第148頁 224 108年11月11日 3477 7,000 6,763 本院卷三第149頁 225 108年11月11日 3478 3,000 2,898 本院卷三第150頁 226 108年11月11日 3479 16,000 15,458 本院卷三第151頁 227 108年11月11日 3480 3,000 2,898 本院卷三第152頁 228 108年11月11日 3481 2,070 2,000 本院卷三第153頁 229 108年11月12日 2635 51,750 50,000 本院卷三第99頁 230 108年11月12日 3482 8,280 8,000 本院卷三第154頁 231 108年11月12日 3483 1,035 1,000 本院卷三第155頁 232 108年11月12日 3484 10,350 10,000 本院卷三第156頁 233 108年11月12日 3485 17,595 17,000 本院卷三第157頁 234 108年11月12日 3486 17,595 17,000 本院卷三第158頁 235 108年11月12日 3487 20,700 20,000 本院卷三第159頁 236 108年11月12日 3488 2,070 2,000 本院卷三第160頁 237 108年11月12日 3489 10,350 10,000 本院卷三第161頁 238 108年11月12日 3490 11,000 10,628 本院卷三第162頁 239 108年11月12日 3491 8,000 7,729 本院卷三第163頁 240 108年11月12日 3492 1,035 1,000 本院卷三第164頁 241 108年11月12日 3493 4,900 4,734 本院卷三第165頁 242 108年11月12日 3494 3,650 3,526 本院卷三第166頁 243 108年11月12日 3495 4,550 4,396 本院卷三第167頁 244 108年11月12日 3496 20,700 20,000 本院卷三第168頁 245 108年11月12日 3497 6,210 6,000 本院卷三第169頁 246 108年11月13日 2636 1,030 1,000 本院卷三第99頁 247 108年11月13日 2637 1,030 1,000 本院卷三第101頁 248 108年11月13日 2638 6,180 6,000 本院卷三第101頁 249 108年11月13日 2639 15,525 15,000 本院卷三第103頁 250 108年11月13日 2640 10,300 10,000 本院卷三第103頁 251 108年11月13日 2641 5,900 5,700 本院卷三第105頁 252 108年11月14日 3498 10,300 10,000 本院卷三第170頁 253 108年11月15日 2642 3,090 3,000 本院卷三第105頁 254 108年11月15日 3499 5,150 5,000 本院卷三第171頁 255 108年11月15日 3500 1,030 1,000 本院卷三第172頁 256 108年11月16日 2643 6,180 6,000 本院卷三第109頁 257 108年11月16日 2644 2,060 2,000 本院卷三第111頁 258 108年11月16日 2645 10,000 9,708 本院卷三第112頁 259 108年11月16日 2646 5,150 5,000 本院卷三第113頁 260 108年11月16日 2648 13,390 13,000 本院卷三第115頁 261 108年11月16日 3994 10,300 10,000 本院卷三第219頁 262 108年11月17日 2649 1,545 1,500 本院卷三第116頁 263 108年11月17日 3995 5,150 5,000 本院卷三第220頁 264 108年11月17日 3996 5,150 5,000 本院卷三第221頁 265 108年11月17日 3997 103,000 100,000 本院卷三第222頁 266 108年11月18日 2851 6,210 6,000 本院卷一第396、436頁 267 108年11月18日 2852 36,050 35,000 本院卷一第438頁 268 108年11月18日 2853 3,090 3,000 本院卷一第440頁 269 108年11月18日 2647 2,060 2,000 本院卷三第114頁 270 108年11月18日 2650 3,090 3,000 本院卷三第117頁 271 108年11月19日 5201 7,210 7,000 本院卷三第232頁 272 108年11月20日 3998 13,905 13,500 本院卷三第223、225頁 273 108年11月20日 3999 1,030 1,000 本院卷三第224、225頁 274 108年11月20日 2855 64,000 62,135 本院卷一第444頁 275 108年11月21日 4000 10,300 10,000 本院卷三第227頁 276 108年11月23日 5202 10,000 9,708 本院卷三第233頁 277 108年11月23日 5203 11,330 11,000 本院卷三第234頁 278 108年11月23日 5204 4,120 4,000 本院卷一第408頁 本院卷三第235頁 279 108年11月23日 2856 3,090 3,000 本院卷一第446頁 280 108年11月24日 2857 2,266 2,200 本院卷一第448頁 281 108年11月25日 2858 6,180 6,000 本院卷一第450頁 282 108年11月25日 2860 1,030 1,000 本院卷一第454頁 283 108年11月25日 2861 1,030 1,000 本院卷一第456頁 284 108年11月25日 5205 2,472 2,400 本院卷三第236頁 285 108年11月26日 2859 16,000 15,533 本院卷一第452頁 286 108年11月29日 2862 5,150 5,000 本院卷一第458頁 287 108年12月1日 2854 1,030 1,000 本院卷一第442頁 288 108年12月1日 2863 2,060 2,000 本院卷一第460頁 289 108年12月1日 2864 1,030 1,000 本院卷一第462頁 290 108年12月1日 2865 2,060 2,000 本院卷一第464頁 291 108年12月1日 6151 40,000 38,834 本院卷一第476頁 292 108年12月2日 6152 4,120 4,000 本院卷一第478頁 293 108年12月4日 2866 10,300 10,000 本院卷一第466、470頁 294 108年12月4日 2867 5,150 5,000 本院卷一第468、472頁 295 108年12月6日 6153 17,510 17,000 本院卷一第480頁 296 108年12月6日 6154 10,300 10,000 本院卷一第482頁 297 108年12月6日 6155 9,270 9,000 本院卷一第484頁 298 108年12月6日 6156 3,605 3,500 本院卷一第486頁 299 108年12月6日 6157 4,635 4,500 本院卷一第488頁 300 108年12月7日 5206 5,150 5,000 本院卷三第237頁 301 108年12月7日 5207 35,020 34,000 本院卷三第239頁 合計：新臺幣3,27萬4,363元、泰銖3,178,505銖      

附表二：
編號 扣案物品 沒收依據 扣押之時間及地點 1 簽注單1疊 經營賭博所用 ①108年12月9日17時40分至19時15分止 ②臺中市○○區○○路000號 2 簽賭記帳單1疊   3 計算機1臺   4 匯款授權書1疊 不予沒收   5 本票1本、存款人收執聯1疊、便條紙1張（原扣押物品目錄表漏載存款人收執聯1疊、便條紙1張）   

附表三：
編號 扣案物品 沒收依據 扣押之時間及地點 1 簽單（估價複寫簿）5本 經營賭博所用 ①108年12月9日17時50分至20時止 ②臺中市○○區○○路000號後面房間 2 簽賭記事本8本   3 賠率表1批   4 監視器主機1臺 經營賭博及非法匯兌所用  5 監視器螢幕1臺   6 監視器鏡頭3顆   7 匯款簿（水單）3本 非法匯兌所用  8 押注墊1塊 不予沒收  9 泰式骰盅10個   10 骰子1盒   11 撲克牌5副   

附表四：
編號 扣案物品 沒收依據 扣押之時間及地點 1 簽注單1疊 經營賭博所用 ①108年12月9日19時24分至42分止 ②臺中市○○區○○路000巷00弄00號 2 匯款簿（水單）2 本 非法匯兌所用  

附表五：
編號 扣案物品 沒收依據 扣押之時間及地點 1 簽單影本1批 經營賭博所用 ①108年12月10日12時10分至13時止 ②臺中市○○區○○路○段000號 2 郵局存摺（戶名：郭明珠）2本   3 OPPO廠牌行動電話1支（含門號0000000000號SIM卡1 張） 經營賭博及非法匯兌所用  4 現金新臺幣10萬 經營賭博之犯罪所得  5 現金新臺幣40萬元 不予沒收  6 郵局存摺（戶名：江漢中）3本   7 郵局存摺（戶名：苹玻）3 本   8 郵局存摺（戶名：三端贊）1本   9 玉山商業銀行存摺（戶名：郭明珠）2本   10 國泰世華商業銀行存摺（戶名：郭明珠）3本   11 第一商業銀行存摺（戶名：郭明珠）1本   

附表六：
編號 扣案物品 繳款人 繳款日期 沒收依據 1 新臺幣10萬元  郭明珠 110年5月4日 非法匯兌之犯罪所得 2 新臺幣1萬8,000元 AKARAPORAVIN ISALA 110年5月17日 非法匯兌之犯罪所得  新臺幣1萬2,100元 AKARAPORAVIN ISALA 110年11月5日  

附表七：
編號 犯罪事實 主文 1 如犯罪事實一㈠所示犯行 郭明珠共同犯圖利聚眾賭博罪，處有期徒刑捌月。扣案如附表五編號1至3所示之物及如附表五編號4所示之犯罪所得，均沒收；未扣案之犯罪所得新臺幣玖拾萬元沒收，於全部或一部不能沒收或不宜執行沒收時，追徵其價額。   AKARAPORAVIN ISALA共同犯圖利聚眾賭博罪，處有期徒刑肆月，如易科罰金，以新臺幣壹仟元折算壹日。扣案如附表二編號1至3、附表三編號1至6、附表四編號1所示之物，均沒收。   許莉莉共同犯圖利聚眾賭博罪，處有期徒刑參月，如易科罰金，以新臺幣壹仟元折算壹日。未扣案之犯罪所得新臺幣拾捌萬柒仟元沒收，於全部或一部不能沒收或不宜執行沒收時，追徵其價額。 2 如犯罪事實一㈡所示犯行 郭明珠共同犯銀行法第一百二十五條第一項前段之非法辦理國內外匯兌業務罪，處有期徒刑壹年捌月。扣案如附表五編號3所示之物及如附表六編號1所示之犯罪所得，均沒收。   AKARAPORAVIN ISALA共同犯銀行法第一百二十五條第一項前段之非法辦理國內外匯兌業務罪，處有期徒刑拾月。扣案如附表三編號4至7、附表四編號2所示之物及如附表六編號2所示之犯罪所得，均沒收。   許莉莉共同犯銀行法第一百二十五條第一項前段之非法辦理國內外匯兌業務罪，處有期徒刑玖月。